Gustavo Quinalha

Software Engineer & UI/UX Designer

Site Pessoal | Linkedin | Github | Codepen | Behance | Dribbble

E-mail: gusquinalha@gmail.com
Celular: (44) 9 9802 7802

Localização: Marialva, Paraná - Brasil

SOBRE MIM

Tenho mais de 15 anos de experiência como Desenvolvedor Front-End, com foco em UI/UX. Apaixonado por criar interfaces bonitas e funcionais. Apaixonado por JavaScript e CSS, principalmente em animações que melhoram a interação do usuário.

OBJETIVO E INTERESSES

TypeScript, JavaScript, HTML, CSS, Angular, Vue, React, Next.JS, Nuxt, UI Design, UX Design, Design System, Shadon, Tailwind, Astro, GSAP, GreenSock, Design, Figma, Framer, Ecommerce, Wordpress, Adobe Creative, Atomic Design.

EXPERIÊNCIA

Accountfy - Software Engineer

Setembro 2019 - Até o momento

- Responsável pelo módulo de reports/notas explicativas;
- Desenvolvedor da plataforma de edição de documentos;
- Exportação de Documentos em PDF;
- Descoberta de novas tecnologias;
- Implementação de bibliotecas Spread Js, OnlyOffice;
- Revisor de Pull Requests padrão;
- Tech lead;

Serrabits - UI/UX Designer & Front-End Developer

Maio 2018 - Agosto 2019 · 1 ano e 4 meses

- Desenvolvimento do site CorteCloud e HelloMob
- Refatoração de páginas e componentes
- Criação de Design Tokens e Design System usado por todos produtos
- Desenvolvimento de novas features
- Identidade de novos produtos
- Pesquisas de UX em campo

Monk Marketing Digital & Publicidade - UI Designer & Front-End Developer

Dezembro 2016 - Janeiro 2018 · 1 ano e 1 mês

- Desenvolvimento de ecommerce
- Desenvolvimento de sites e animações
- Desenvolvimento de ferramentas internas
- Desenvolvimento de artes para Instagram e Facebook
- Início do desenvolvimento do EAD Minds

Beeuz Produções Visuais - Desenvolvedor web

Junho 2016 - Dezembro 2016 · 7 meses

- Desenvolvimento de ecommerce
- Desenvolvimento de Identidade de marcas
- Desenvolvimento de sites
- Desenvolvimento de Artes e Campanhas para Instagram e Facebook
- Edição de fotos de produtos

WebSpace Marketing e Estratégias Digitais - Desenvolvedor web (Estágio)

Maio 2015 - Junho 2016 · 1 ano e 2 meses

- Desenvolvimento de ecommerce
- Desenvolvimento de sites
- Desenvolvimento de Artes e Campanhas para Instagram e Facebook
- Edição de fotos de produtos

FORMAÇÃO ACADÊMICA

UniCesumar - Análise e desenvolvimento de sistemas Jan 2017 - Jan 2018

LÍNGUAS

- Português Nativo
- Inglês Profissional
- Espanhol Profissional